---
documentclass: ctexart
classoption: a4paper
geometry: "left=2cm,right=2cm,top=2cm,bottom=2cm"
output:
  rticles::ctex:
    number_sections: no
    toc: no
---


# 习题4.3

## a. 画Age(y)和Diameter(x)的散点图

散点图的代码和结果如下所示：

```{r trees scatterplot, fig.cap='树龄-直径散点图', fig.align='center', fig.dim=c(4,3), dev.args=list(pointsize=8)}
trees = read.csv('trees.csv')
plot(trees$diam, trees$age, pch=19, xlab='Diameter, x', ylab='Age, y')
```


## b. 树龄总体均值的比估计和标准误

树龄总体均值的比估计为
$$
\bar{y}_r = \hat{B} \bar{x}_U = \dfrac{\bar{y}}{\bar{x}} \bar{x}_U
$$

估计量的标准误为
$$
\mathrm{SE}(\bar{y}_r) = \sqrt{ \hat{V}(\bar{y}_r) } = \sqrt{ \dfrac{1-f}{n} \left ( \dfrac{\bar{x}_U}{\bar{x}} \right )^2 s_e^2 }
$$

其中
$$
s_e^2 = s_y^2 - 2\hat{B}s_{yx} + \hat{B}^2 s_x^2 = \dfrac{1}{n-1} \sum_{i \in \mathcal{S}} (y_i - \hat{B}x_i)^2
$$

计算的代码和结果如下：

```{r trees ratio}
x_U = 10.3; n = 20; N = 1132
B_hat = mean(trees$age) / mean(trees$diam)
y_r = B_hat * x_U # 树龄总体均值的比估计
s2_e = var(trees$age - B_hat * trees$diam)
SE_ratio = sqrt((1-n/N)/n * (x_U/mean(trees$diam))^2 * s2_e) # 比估计的标准误
```

得树龄总体均值的比估计为 $\bar{y}_r = 117.620$ ，标准误为 $\mathrm{SE}(\bar{y}_r) = 4.355$ ，其中 $s_e^2 = 321.933$ .


## c1. 树龄总体均值的回归估计和标准误

对样本数据采用最小二乘法估计系数 $\hat{B}_1$ ，则树龄总体均值的回归估计为
$$
\hat{\bar{y}}_{reg} = \bar{y} + \hat{B}_1 (\bar{x}_U - \bar{x})
$$

估计量的标准误为
$$
\mathrm{SE}(\hat{\bar{y}}_{reg}) = \sqrt{\hat{V}(\hat{\bar{y}}_{reg})} = \sqrt{ \dfrac{1-f}{n} s_e^2 }
$$

其中
$$
s_e^2 = \dfrac{1}{n-2} \sum_{i \in \mathcal{S}} e_i^2 = \dfrac{1}{n-2} \sum_{i \in \mathcal{S}} \left [ y_i - (\hat{B}_0 + \hat{B}_1 x_i)^2 \right ]
$$

计算的代码和结果如下：

```{r trees reg}
trees_fit = lm(age~diam, data=trees)
B0 = trees_fit$coefficients[1]; B1 = trees_fit$coefficients[2]
y_reg = mean(trees$age) + B1 * (x_U - mean(trees$diam)) # 树龄总体均值的回归估计
e = trees_fit$residuals
s2_e_reg = sum(e^2) / (n-2)
SE_reg = sqrt((1-n/N)/n * s2_e_reg) # 回归估计的标准误
```

得树龄总体均值的回归估计为 $\bar{y}_{reg} = 118.363$ ，其中 $\hat{B}_1 = 12.250$ . 标准误为 $\mathrm{SE}(\hat{\bar{y}}_{reg}) = 4.071$ ，其中 $s_e^2 = 337.385$ .


## c2. 树龄总体均值的简单估计和标准误

计算的代码和结果如下：

```{r trees simple_esti}
y_bar = mean(trees$age)
SE_simple = sqrt((1-n/N)/n * var(trees$age))
```

得树龄总体均值的简单估计为 $\bar{y} = 107.40$ ，标准误为 $\mathrm{SE}(\bar{y}) = \displaystyle \sqrt{\dfrac{1-f}{n} s_y^2 } = 6.352$ .


## d. 三种估计量的比较

将三种估计量标在图1的散点图中，结果如图2所示：

```{r trees compare, message=FALSE, warning=FALSE, fig.cap='树龄-直径散点图及估计量', fig.align='center', fig.dim=c(4,3), dev.args=list(pointsize=8)}
library(latex2exp)
plot(trees$diam, trees$age, pch=20, col='red', xlab='Diameter, x', ylab='Age, y')
abline(a=B0, b=B1, col='blue')
abline(h=y_bar, lty=3); abline(h=y_r, lty=3); abline(h=y_reg, lty=3)
text(x=5.7, y=103, labels=TeX("$\\bar{y}=107.40$"), cex=0.8, adj=0)
text(x=5.7, y=113, labels=TeX("$\\bar{y}_r=117.62$"), cex=0.8, adj=0)
text(x=5.7, y=125, labels=TeX("$\\bar{y}_{reg}=118.36$"), cex=0.8, adj=0)
abline(v=mean(trees$diam), lty=3); abline(v=x_U, lty=3)
text(x=9.7, y=155, labels=TeX("$\\bar{x}=9.4$"), cex=0.8)
text(x=10.7, y=155, labels=TeX("$\\bar{x}_U=10.3$"), cex=0.8)
```

**结论：**由树龄-直径散点图可知，树龄和直径间存在较好的正比例关系，并且样本量为20，$\bar{x}_U$ 容易测量，所以比估计和回归估计优于简单估计。而回归估计的标准误略小于比估计的标准误，但是样本容量不太大，回归估计的偏倚可能大于比估计的偏倚，并且树龄和直径间的线性关系更接近正比例关系，所以，本题可以直接使用比估计。



# 习题4.10

## a. 画volume vs. diameter的散点图

散点图的代码和结果如下所示：

```{r cherry scatterplot, fig.cap='Volume-Diameter散点图', fig.align='center', fig.dim=c(4,3), dev.args=list(pointsize=8)}
cherry = read.csv('cherry.csv')
diam = cherry$diameter; height = cherry$height; vol = cherry$volume
cherry_fit = lm(vol~diam)
B0 = cherry_fit$coefficients[1]; B1 = cherry_fit$coefficients[2]
plot(diam, vol, pch=20, col='red', xlab='Diameter', ylab='Volume', xlim=c(0,21), ylim=c(0,80))
abline(a=B0, b=B1, col='blue')
```

由图3的Volume-Diameter散点图可知，Volume和Diameter之间有较明显的线性关系。


## b. Volume总体总和的比估计及95%置信区间

Volume总体总和的比估计为
$$
\hat{t}_{yr} = \hat{B} t_x = \dfrac{\bar{y}}{\bar{x}} t_x
$$

比估计的标准误为
$$
\mathrm{SE}(\hat{t}_{yr}) = \sqrt{\hat{V}(\hat{t}_{yr})} = \sqrt{\dfrac{1-f}{n} \left( \dfrac{t_x}{\bar{x}} \right )^2 s_e^2}
$$

其中
$$
s_e^2 = s_y^2 - 2\hat{B}s_{yx} + \hat{B}^2 s_x^2 = \dfrac{1}{n-1} \sum_{i \in \mathcal{S}} (y_i - \hat{B}x_i)^2
$$

则Volume总体总和的95%置信区间为
$$
\left[ \hat{t}_{yr} - z_{\alpha /2} \mathrm{SE}(\hat{t}_{yr}), \hat{t}_{yr} + z_{\alpha /2} \mathrm{SE}(\hat{t}_{yr}) \right ]
$$

计算的代码和结果如下所示：

```{r cherry ratio}
N = 2967; n = 31; t_x = 41835; y_bar = mean(vol); x_bar = mean(diam)
B_hat = y_bar / x_bar
t_yr = B_hat * t_x # volume总体总和的比估计
s2_e = var(vol - B_hat * diam)
SE_ratio = sqrt((1/n-1/N) * (t_x/x_bar)^2 * s2_e)
CI_lb_ratio = t_yr - qnorm(0.975) * SE_ratio # volume总体总和的95%置信下限
CI_ub_ratio = t_yr + qnorm(0.975) * SE_ratio # volume总体总和的95%置信上限
```

得Volume总体总和的比估计为 $\hat{t}_{yr} = 95272.159$ ，95%置信区间为 $[84548.344,105995.973]$ . 其中，$s_e^2 = 94.053$ ，$\mathrm{SE}(\hat{t}_{yr}) = 5471.434$ .


## c. Volume总体总和的回归估计及95%置信区间

对样本数据采用最小二乘法估计系数 $\hat{B}_1$ ，则Volume总体总和的回归估计为
$$
\hat{t}_{y,reg} = N \hat{\bar{y}}_{reg} = \hat{t}_y + \hat{B}_1 (t_{x} - \hat{t}_x)
$$

估计量的标准误为
$$
\mathrm{SE}(\hat{t}_{y,reg}) = N \cdot \mathrm{SE}(\hat{\bar{y}}_{reg}) = N \sqrt{\hat{V}(\hat{\bar{y}}_{reg})} = N \sqrt{ \dfrac{1-f}{n} s_e^2 }
$$

其中
$$
s_e^2 = \dfrac{1}{n-2} \sum_{i \in \mathcal{S}} e_i^2 = \dfrac{1}{n-2} \sum_{i \in \mathcal{S}} \left [ y_i - (\hat{B}_0 + \hat{B}_1 x_i)^2 \right ]
$$

则Volume总体总和的95%置信区间为
$$
\left[ \hat{t}_{y,reg} - z_{\alpha /2} \mathrm{SE}(\hat{t}_{y,reg}), \hat{t}_{y,reg} + z_{\alpha /2} \mathrm{SE}(\hat{t}_{y,reg}) \right ]
$$

```{r cherry reg}
t_y_hat = y_bar * N; t_x_hat = x_bar * N
t_yreg = t_y_hat + B1 * (t_x - t_x_hat) # volume总体总和的回归估计
s2_e = sum(cherry_fit$residuals^2) / (n-2)
SE_reg = N * sqrt((1/n-1/N) * s2_e)
CI_lb_reg = t_yreg - qnorm(0.975) * SE_reg # volume总体总和的95%置信下限
CI_ub_reg = t_yreg + qnorm(0.975) * SE_reg # volume总体总和的95%置信上限
```

计算得Volume总体总和的回归估计为 $\hat{t}_{y,reg} = 102318.90$ ，其中 $\hat{B}_1 = 5.066$ . 标准误为 $\mathrm{SE}(\hat{t}_{y,reg}) = 2253.969$ ，其中 $s_e^2 = 18.079$ ，则Volume总体总和的95%置信区间为 $[97901.16,106736.60]$ .


## d. Volume总体总和的简单估计、95%置信区间及三种估计的比较

```{r cherry simple_esti}
t_y_hat = N * y_bar # volume总体总和的简单估计
SE_simple = N * sqrt((1/n-1/N) * var(vol))
CI_lb_simple = t_y_hat - qnorm(0.975) * SE_simple # volume总体总和的95%置信下限
CI_ub_simple = t_y_hat + qnorm(0.975) * SE_simple # volume总体总和的95%置信上限
```

计算得Volume总体总和的简单估计为 $\hat{t}_y = N \bar{y} = 89517.261$ ，标准误为 $\mathrm{SE}(\hat{t}_y) = 8713.665$ ，则95%置信区间为 $[72438.791,106595.731]$ .

三种估计量的比较结果如表1所示：

\begin{center}
表1：Volume总体总和的三种估计量比较
\end{center}

| Method | Point Estimate | Standard Error | 95% CI Lower Bound | 95% CI Upper Bound |
| :----: | :----: | :----: | :----: | :----: |
| Simple Estimation | 89517.261 | 8713.665 | 72438.791 | 106595.731 |
| Ratio Estimation | 95272.159 | 5471.434 | 84548.344 | 105995.973 |
| Regression Estimation | 102318.90 | 2253.969 | 97901.16 | 106736.60 |

**结论：**由图3的Volume-Diameter散点图可知，这两个变量间有较明显的线性关系，且回归直线的截距明显不为0。此外，Diameter容易测量，其总体总和易得，并且样本容量（为31）足够大，比较适合用回归估计。计算结果也表明回归估计的标准误明显小于比估计，且比估计的标准误明显小于简单估计。


## e. 有多个辅助变量时的回归估计

对样本数据采用最小二乘法估计系数，则Volume总体总和的回归估计为
$$
\hat{t}_{y,reg} = N \hat{\bar{y}}_{reg} = N \left( \hat{B}_0 + \hat{B}_1 \bar{x}_{1U} + \hat{B}_2 \bar{x}_{2U} \right ) = N \hat{B}_0 + \hat{B}_1 t_{x_1} + \hat{B}_2 t_{x_2}
$$

估计量的标准误为
$$
\mathrm{SE}(\hat{t}_{y,reg}) = N \cdot \mathrm{SE}(\hat{\bar{y}}_{reg}) = N \sqrt{\hat{V}(\hat{\bar{y}}_{reg})} = N \sqrt{ \dfrac{1-f}{n} s_e^2 }
$$

其中
$$
s_e^2 = \dfrac{1}{n-q-1} \sum_{i \in \mathcal{S}} e_i^2 = \dfrac{1}{n-q-1} \sum_{i \in \mathcal{S}} \left [ y_i - (\hat{B}_0 + \hat{B}_1 x_{i1} + \hat{B}_2 x_{i2})^2 \right ], \quad q=2
$$

```{r cherry reg multi}
t_x1 = 41835; t_x2 = 240327
cherry_fit2 = lm(vol~diam+height); coef = cherry_fit2$coefficients
t_yreg2 = N * coef[1] + coef[2] * t_x1 + coef[3] * t_x2
s2_e = sum(cherry_fit2$residuals^2) / (n-3)
SE_reg2 = N * sqrt((1/n-1/N) * s2_e)
```

得Volume总体总和的回归估计为 $\hat{t}_{y,reg} = 106447.70$ ，标准误为 $\mathrm{SE}(\hat{t}_{y,reg}) = 2057.75$ ，其中 $s_e^2 = 15.07$ .



# 习题4.11

## a. Physicians数量的直方图

```{r physician hist, echo=FALSE, fig.cap='Physicians数量直方图', fig.align='center', fig.dim=c(4,3), dev.args=list(pointsize=6)}
county = read.csv('counties.csv')
hist(county$physician, nclass=15, main=NA, xlab='Number of Physicians', cex.lab=1.5)
axis(1, seq(0,15000,2500), seq(0,15000,2500))
axis(2, seq(0,90,10), seq(0,90,10))
```


## b. Physicians数量总体总和的简单估计及标准误

```{r physician simple_esti}
county = read.csv("counties.csv"); physi = county$physician
N = 3141; n = 100; y_bar = mean(physi)
t_y_hat = N * y_bar # Physicians数量总体总和的简单估计
SE_simple = N * sqrt((1/n-1/N) * var(physi))
```

计算得Physicians数量总体总和的简单估计为 $\hat{t}_y = N \bar{y} = 933411$ ，标准误为 $\mathrm{SE}(\hat{t}_y) = N \displaystyle \sqrt{\dfrac{1-f}{n} s_y^2} = 491982.787$ .


## c. Physicians vs. Population 散点图

```{r physi_popu_scatter, fig.cap='Physicians vs. Population 散点图', fig.align='center', fig.dim=c(4,3), dev.args=list(pointsize=7)}
popu = county$totpop/1000000
county_fit = lm(physi~popu)
B0 = county_fit$coefficients[1]; B1 = county_fit$coefficients[2]
plot(popu, physi, col='red', pch=20, 
     xlab='Population (in 1,000,000s)', ylab='Physicians')
abline(a=B0, b=B1, col='blue')
```

由图5可知，回归直线似乎是经过原点的，即Physicians和Population更可能是正比例关系，所以比估计更合适。


## d. Physicians数量总体总和的比估计和回归估计

### d.1 比估计及其标准误

Physicians总体总和的比估计为
$$
\hat{t}_{yr} = \hat{B} t_x = \dfrac{\bar{y}}{\bar{x}} t_x
$$

比估计的标准误为
$$
\mathrm{SE}(\hat{t}_{yr}) = \sqrt{\hat{V}(\hat{t}_{yr})} = \sqrt{\dfrac{1-f}{n} \left( \dfrac{t_x}{\bar{x}} \right )^2 s_e^2}
$$

其中
$$
s_e^2 = s_y^2 - 2\hat{B}s_{yx} + \hat{B}^2 s_x^2 = \dfrac{1}{n-1} \sum_{i \in \mathcal{S}} (y_i - \hat{B}x_i)^2
$$

计算的代码和结果如下所示：

```{r physician ratio}
t_x = 255077536; popu = county$totpop; x_bar = mean(popu)
B_hat = y_bar / x_bar
t_yr = B_hat * t_x # physicians总体总和的比估计
s2_e = var(physi - B_hat * popu)
SE_ratio = sqrt((1/n-1/N) * (t_x/x_bar)^2 * s2_e) # 比估计的标准误
```

得Physicians总体总和的比估计为 $\hat{t}_{yr} = 639506$ ，标准误为 $\mathrm{SE}(\hat{t}_{yr}) = 87885.27$ ，其中 $s_e^2 = 172267.87$ .


### d.2 回归估计及其标准误

对样本数据采用最小二乘法估计系数 $\hat{B}_1$ ，则Physicians总体总和的回归估计为
$$
\hat{t}_{y,reg} = N \hat{\bar{y}}_{reg} = \hat{t}_y + \hat{B}_1 (t_{x} - \hat{t}_x)
$$

估计量的标准误为
$$
\mathrm{SE}(\hat{t}_{y,reg}) = N \cdot \mathrm{SE}(\hat{\bar{y}}_{reg}) = N \sqrt{\hat{V}(\hat{\bar{y}}_{reg})} = N \sqrt{ \dfrac{1-f}{n} s_e^2 }
$$

其中
$$
s_e^2 = \dfrac{1}{n-2} \sum_{i \in \mathcal{S}} e_i^2 = \dfrac{1}{n-2} \sum_{i \in \mathcal{S}} \left [ y_i - (\hat{B}_0 + \hat{B}_1 x_i)^2 \right ]
$$

计算代码和结果如下：

```{r physician reg}
physician_fit = lm(physi~popu)
B1 = physician_fit$coefficients[2]
t_y_hat = y_bar * N; t_x_hat = x_bar * N
t_yreg = t_y_hat + B1 * (t_x - t_x_hat) # physicians总体总和的回归估计
s2_e = sum(physician_fit$residuals^2) / (n-2)
SE_reg = N * sqrt((1/n-1/N) * s2_e) # 回归估计的标准误
```

计算得Physicians总体总和的回归估计为 $\hat{t}_{y,reg} = 585871$ ，其中 $\hat{B}_1 = 0.00296$ . 标准误为 $\mathrm{SE}(\hat{t}_{y,reg}) = 105177.418$ ，其中 $s_e^2 = 115813.892$ .


## e. 哪种估计方法更接近真值

Physicians总体总和的比估计为639,506，回归估计为585,871，而真值为532,638，则回归估计更加接近真值。



# 习题4.19

## 1. 生成总体

令 $x_i \sim Exp(10)$ , $\varepsilon_i \sim N(0,\sigma^2 x_i)$ , 取 $\beta = 2$ , $\sigma^2 = 1$ , 有 $y_i = \beta x_i + \varepsilon_i$ . 则 $\{y_i;i=1,\dots,1000\}$ 为总体 . 生成总体的代码如下所示：

```{r generate pop}
set.seed(123)
x_pop = rexp(1000, rate=10); beta = 2
y_pop = c() # 初始化y_i
for (i in 1:1000){
  epsilon_i = rnorm(1, mean=0, sd=sqrt(x_pop[i]))
  y_i = beta * x_pop[i] + epsilon_i
  y_pop = append(y_pop, y_i)
}
```

可以画散点图来观察 $y$ 围绕趋势线 $y=\beta x$ 的波动。由下图可知，波动程度随着 $x$ 的增大而增大：

```{r y_x_scatter, fig.cap='y-x 散点图', fig.align='center', fig.dim=c(4,3), dev.args=list(pointsize=6)}
plot(x_pop, y_pop, col='red', pch=20, xlab='x', ylab='y', cex.lab=1.3)
abline(a=0, b=2, col='blue'); text(0.6,0.9,'y = 2x', col='blue')
```


## 2. 比较两个方差估计量

我们通常使用 $\hat{V}_1(\hat{\bar{y}}_r)$ 和 $\hat{V}_2(\hat{\bar{y}}_r)$ 来估计 $V(\hat{\bar{y}}_r)$ ，有
$$
\hat{V}_1(\hat{\bar{y}}_r) = \dfrac{1-f}{n} \left( \dfrac{\bar{x}_U}{\bar{x}} \right )^2 s_e^2 \ \ , \quad \hat{V}_2(\hat{\bar{y}}_r) = \dfrac{1-f}{n} s_e^2
$$

其中
$$
s_e^2 = s_y^2 - 2\hat{B}s_{yx} + \hat{B}^2 s_x^2 = \dfrac{1}{n-1} \sum_{i \in \mathcal{S}} (y_i - \hat{B}x_i)^2
$$

每次从总体中抽取容量为50的SRS，共抽取100次，可根据上述公式计算得每次的 $\hat{V}_1(\hat{\bar{y}}_r)$ 和 $\hat{V}_2(\hat{\bar{y}}_r)$ ，画出两者的抽样分布图并进行比较 . 

```{r var_esti compare, fig.cap='两种方差估计量的比较', fig.align='center', fig.dim=c(7,4), dev.args=list(pointsize=8)}
set.seed(321); n=50; N=1000; x_U = mean(x_pop)
V1_hat = c(); V2_hat = c() # 初始化两种方差估计量
for (i in 1:100){
  S = sample(1:1000, n); x_sample = x_pop[S]; y_sample = y_pop[S]
  x_bar = mean(x_sample); y_bar = mean(y_sample); B_hat = y_bar / x_bar
  s2_e = var(y_sample - B_hat * x_sample)
  V1_temp = (1/n-1/N) * (x_U/x_bar)^2 * s2_e; V2_temp = (1/n-1/N) * s2_e
  V1_hat = append(V1_hat, V1_temp); V2_hat = append(V2_hat, V2_temp)
}

par(mfrow=c(1,2))
hist(V1_hat, freq=F, nclass=15, ylim=c(0,900),
     main=TeX("Histogram of  $\\hat{V}_1(\\hat{\\bar{y}}_r)$",bold=T),xlab=NA)
d1 = seq(min(V1_hat), max(V1_hat), by=0.0001)
lines(x=d1, y=dnorm(d1, mean(V1_hat), sd(V1_hat)), col='red', lty=4)
lines(density(V1_hat), col='blue', lty=4)

hist(V2_hat, freq=F, nclass=15, ylim=c(0,900),
     main=TeX("Histogram of  $\\hat{V}_2(\\hat{\\bar{y}}_r)$",bold=T),xlab=NA)
d2 = seq(min(V2_hat), max(V2_hat), by=0.0001)
lines(x=d2, y=dnorm(d2, mean(V2_hat), sd(V2_hat)), col='red', lty=4)
lines(density(V2_hat), col='blue', lty=4)
legend('right',c('normal','kdensity'),lty=c(4,4),col=c('red','blue'),cex=0.8)
```

**结论：**由图7的直方图可以看出，$\hat{V}_1(\hat{\bar{y}}_r)$ 的抽样分布更接近正态，且更加集中在均值附近，而 $\hat{V}_2(\hat{\bar{y}}_r)$ 的抽样分布有一定的右偏。所以，$\hat{V}_1(\hat{\bar{y}}_r)$ 是更好的方差估计量。



# 习题4.38

## 1. 模拟样本 $(x_i, y_i)$

假设一本英语字典共7,000页，收录的英语单词共28,000个，则 $N=7000$ , $n=30$ , $t_x=28000$ 为已知。假设抽出的样本中，每页的单词数 $x_i \sim U(20,60)$ , 每页认识的单词数 $y_i = (\beta + \varepsilon_i) x_i$ , 其中 $\beta = 0.4$ , $\varepsilon_i \sim N(0,0.05)$ , $x_i,y_i$ 均为非负整数 . 用此方法生成容量为30的样本：

```{r generate sample, fig.cap='每页认识单词数-每页单词数散点图', fig.align='center', fig.dim=c(4,3), dev.args=list(pointsize=8)}
set.seed(1111)
N=7000; n=30; t_x=28000; beta = 0.4
x_sample = 20 + floor(41*runif(30)); epsi = rnorm(30,0,0.05)
y_sample = round((beta + epsi) * x_sample)
plot(x_sample,y_sample,pch=20,col='red',
     xlab='Words per Page',ylab='Known Words per Page')
```


## 2. 认识单词总数的比估计

认识单词总数的比估计为
$$
\hat{t}_{yr} = \hat{B} t_x = \dfrac{\bar{y}}{\bar{x}} t_x
$$

比估计的标准误为
$$
\mathrm{SE}(\hat{t}_{yr}) = \sqrt{\hat{V}(\hat{t}_{yr})} = \sqrt{\dfrac{1-f}{n} \left( \dfrac{t_x}{\bar{x}} \right )^2 s_e^2}
$$

其中
$$
s_e^2 = s_y^2 - 2\hat{B}s_{yx} + \hat{B}^2 s_x^2 = \dfrac{1}{n-1} \sum_{i \in \mathcal{S}} (y_i - \hat{B}x_i)^2
$$

计算的代码和结果如下所示：

```{r words ratio}
x_bar = mean(x_sample); y_bar = mean(y_sample); B_hat = y_bar / x_bar
t_yr = B_hat * t_x # 认识单词总数的比估计
s2_e = var(y_sample - B_hat * x_sample)
SE_ratio = sqrt((1/n-1/N) * (t_x/x_bar)^2 * s2_e) # 比估计的标准误
```

得认识单词总数的比估计为 $\hat{t}_{yr} = 11759$ ，标准误为 $\mathrm{SE}(\hat{t}_{yr}) = 302.748$ ，其中 $s_e^2 = 5.931$ .


## 3. 认识单词比例的比估计

认识单词比例的比估计为
$$
\hat{B} = \dfrac{\bar{y}}{\bar{x}}
$$

比估计的标准误为
$$
\mathrm{SE}(\hat{B}) = \sqrt{\hat{V}_1(\hat{B})} = \sqrt{\dfrac{1-f}{n \bar{x}^2} s_e^2}
$$

```{r known words percent}
B_hat = y_bar / x_bar
SE_B = sqrt((1/n-1/N)/(n*x_bar^2) * s2_e)
```

计算得认识单词比例的比估计为 $\hat{B}=0.420$ , 标准误为 $\mathrm{SE}(\hat{B}) = 0.00197$ .



