---
title: "抽样调查-第十周作业"
author:
  - 陈楚涵 19307100064
documentclass: ctexart
classoption: a4paper
geometry: "left=2cm,right=2cm,top=2cm,bottom=2cm"
output:
  rticles::ctex:
    latex_engine: pdflatex
    number_sections: no
    toc: no
---


# 习题4.9

## a. 估计总体中农场数少于600个的县的农用土地总面积 (92年)

假定总体中农场数少于600个的县数未知，即子总体的 $N_d$ 未知，对于子总体总和的估计量为
$$
\hat{t}_u = N \bar{u} = N \dfrac{n_d}{n} \bar{y}_d = \dfrac{N}{n} \sum_{i \in \mathcal{S}_d} y_i
$$

这一估计量的标准误为
$$
\mathrm{SE}(\hat{t}_u) = N \cdot \mathrm{SE}(\bar{u}) = N \cdot \sqrt{\dfrac{1-f}{n}s_u^2}
$$

其中
$$
s_u^2 = \dfrac{1}{n-1} \sum_{i \in \mathcal{S}} (u_i-\bar{u})^2 
= \dfrac{1}{n-1} \left [ \sum_{i \in \mathcal{S}_d} y_i^2 - \dfrac{1}{n} (n_d \bar{y}_d)^2 \right ]
$$

计算的代码和结果如下：

```{r agsrs less than 600}
agsrs = read.csv("agsrs.csv")
N = 3078; n = 300
acres92_less = agsrs[agsrs$farms92<600, "acres92"]
nd_ybar_less = sum(acres92_less)
s2_u_less = (sum(acres92_less^2)-nd_ybar_less^2/n) / (n-1)
that_less = nd_ybar_less * N / n
SE_less = N * sqrt((1/n-1/N) * s2_u_less)
```

得 $n_d \bar{y}_d = 48532145$ , $s_u^2 = 109710284064$ , 则子总体总和的估计量为 $\hat{t}_u=497939808$ , 标准误为 $\mathrm{SE}(\hat{t}_u)=55919525$ .


## b. 估计总体中农场数不少于600个的县的农用土地总面积 (92年)

假定总体中农场数不少于600个的县数为1338个，即子总体的 $N_d=1338$ ，对于子总体总和的估计量为
$$
\hat{t}_{yd} = N_d \bar{y_d} = \dfrac{N_d}{n_d} \sum_{i \in \mathcal{S}_d} y_i
$$

这一估计量的标准误为
$$
\mathrm{SE}(\hat{t}_{yd}) = N_d \cdot \mathrm{SE}(\bar{y}_d)
= N_d \cdot \sqrt{\dfrac{1-f}{n} \dfrac{n^2}{n_d^2} \dfrac{1}{n-1} \sum_{i \in \mathcal{S}_d} (y_i-\bar{y}_d)^2}
= N_d \cdot \sqrt{\dfrac{1-f}{n_d} \dfrac{n}{n-1} \dfrac{n_d-1}{n_d} s_{yd}^2}
$$

计算的代码和结果如下：

```{r agsrs more than 600}
acres92_more = agsrs[agsrs$farms92>=600, "acres92"]
nd_ybar_more = sum(acres92_more)
N_more = 1338; n_more = length(acres92_more)
that_more = nd_ybar_more / n_more * N_more
SE_more = N_more * sqrt((1-n/N) * n/(n-1) * (n_more-1)/(n_more^2) * var(acres92_more))
```

得 $n_d = 129$ , $n_d \bar{y}_d = 40836969$ , 子总体总和的估计量为 $\hat{t}_{yd}=423564841$ , 标准误为 $\mathrm{SE}(\hat{t}_{yd})=28838198$ .



# 习题4.16

对所抽取的SRS按照例3.2的信息进行事后分层，则92年农用土地面积总体均值的估计量为
$$
\bar{y}_{\text{post}} = \sum_{h=1}^H \dfrac{N_h}{N} \bar{y}_h
$$

其方差的估计量为
$$
\hat{V}(\bar{y}_{\text{post}}) \approx \dfrac{1-f}{n} \sum_{h=1}^H \dfrac{N_h}{N} s_h^2
$$

用事后分层方法估计总体均值，其近似的95%置信区间为
$$
\left [ \bar{y}_{\text{post}} - z_{\alpha/2} \mathrm{SE}(\bar{y}_{\text{post}}) \ , \ 
\bar{y}_{\text{post}} + z_{\alpha/2} \mathrm{SE}(\bar{y}_{\text{post}}) \right ]
$$

计算的代码和结果如下：

```{r poststratification}
agpop = read.csv("agpop.csv"); selectrs = read.csv("selectrs.csv", header=F)
agsrs2 = agpop[selectrs$V5,]; N = 3078; n = 300
strat = c("NC","NE","S","W"); N_h = c(1054,220,1382,422); W_h = N_h/N
ybar_vec = c(); s2_vec = c()
for (region in strat){
  acres92_strat = agsrs2[agsrs2$region==region, "acres92"]
  ybar_vec = append(ybar_vec, mean(acres92_strat))
  s2_vec = append(s2_vec, var(acres92_strat))
}
ybar_post = sum(W_h*ybar_vec); Vhat = (1/n-1/N) * sum(W_h*s2_vec); SE_post = sqrt(Vhat)
post_CI_lb = ybar_post-qnorm(0.975)*SE_post; post_CI_ub = ybar_post+qnorm(0.975)*SE_post
```

\begin{center}
表1：SRS事后分层后的统计量
\end{center}

| Stratum | $N_h$ | $n_h$ | $\bar{y}_h$ | $s_h^2$ |
| :----: | :----: | :----: | :----: | :----: |
| North Central | 1054 | 107 | 350292.01 | 86857007373 |
| Northeast | 220 | 24 | 71970.83 | 4225007609 |
| South | 1382 | 130 | 206246.35 | 76969408653 |
| West | 422 | 39 | 598680.59 | 266418735738 |

表1为对所抽取的SRS进行事后分层后的统计量。计算得92年农用土地面积总体均值的估计量为 $\bar{y}_{\text{post}}=299778.1$ , 其方差的估计量为 $\hat{V}(\bar{y}_{\text{post}}) \approx 304243347$ , 标准误为 $\mathrm{SE}(\bar{y}_{\text{post}})=17442.57$ , 近似95%置信区间为 $[265591.3\ ,\ 333964.9]$ .

例2.10得到的总体均值的近似95%置信区间为 $[260706\ ,\ 335088]$ ，与之相比，本题中采用事后分层的方法得到的近似95%置信区间更窄。



# 习题4.17

由例4.10, $N=940$ , $t_x=9.407 \times 10^6$ , 各层的统计量如表2所示：

\begin{center}
表2：各层的统计量
\end{center}

| Stratum | $N_h$ | $n_h$ | $\bar{x}_h$ | $s_{xh}$ | $\bar{y}_h$ | $s_{yh}$ | $r_h$ |
| :----: | :----: | :----: | :----: | :----: | :----: | :----: | :----: |
| 1 | 102 | 70 | 59549.55 | 64047.95 | 38247.80 | 32470.78 | 0.62 |
| 2 | 838 | 101 | 5718.84 | 5982.34 | 3833.16 | 5169.72 | 0.77 |

根据各层的统计量计算得
$$
\bar{y}_{\text{str}} = \sum_{h=1}^H W_h \bar{y}_h = 7567.515 \ , \ 
\bar{x}_{\text{str}} = \sum_{h=1}^H W_h \bar{x}_h = 11560.045
$$

联合回归估计的回归系数取
$$
\hat{B}_1 = \dfrac{\textstyle \sum_{h=1}^H W_h^2 (1-f_h) s_{yxh} / n_h}
{\textstyle \sum_{h=1}^H W_h^2 (1-f_h) s_{xh}^2 / n_h} \approx 0.5017
$$

其中 $s_{yxh}=s_{yh} s_{xh} r_h$ .

则 $y$ 的总体均值的联合回归估计为
$$
\bar{y}_{\text{reg,c}} = \bar{y}_{\text{str}} + \hat{B}_1 (\bar{x}_U - \bar{x}_{\text{str}}) \approx 6788.632
$$

其标准误为
$$
\mathrm{SE}(\bar{y}_{\text{reg,c}}) = 
\sqrt{
  \sum_{h=1}^H \dfrac{W_h^2 (1-f_h)}{n_h} 
  \left ( 
    s_{yh}^2 -  2 \hat{B}_1 s_{yxh} + \hat{B}_1^2 s_{xh}^2
  \right )
} \approx 351.831
$$

以下是本题的计算代码：

```{r reg_c}
N = 940; t_x = 9407000; xbar_U = t_x/N
N_h = c(102,838); n_h = c(70,101); W_h = N_h/N; f_h = n_h/N_h
xbar_h = c(59549.55,5718.84); s_xh = c(64047.95,5982.34)
ybar_h = c(38247.80,3833.16); s_yh = c(32470.78,5169.72)
r_h = c(0.62,0.77); s_yxh = s_yh * s_xh * r_h

y_str = sum(W_h*ybar_h); x_str = sum(W_h*xbar_h)
B1_numer = sum(W_h^2 * (1-f_h) * s_yxh / n_h)
B1_denom = sum(W_h^2 * (1-f_h) * s_xh^2 / n_h)
B1_hat = B1_numer / B1_denom # 联合回归估计的回归系数
ybar_regc = y_str + B1_hat * (xbar_U-x_str) # y的总体均值的联合回归估计

SE_yreg = sqrt(
  sum(W_h^2 * (1-f_h) / n_h * (s_yh^2 - 2*B1_hat*s_yxh + B1_hat^2 * s_xh^2))
)
```



# 习题4.42

## a. 对于每一种业务类型估计卡车的2002年总里程数

首先，计算每一层的总单元数和总体的总单元数。数据集中变量 `TABTRUCKS` 为每一层的抽样权重，据此算出每一层的总单元数 $N_h$ ，然后得总体单元数 $N=\sum_{h=1}^H N_h=85174777$ .

```{r trucks popNum, message=FALSE, warning=FALSE}
library(dplyr)
trucks = read.csv("vius.csv")
trucks_strat = trucks %>% group_by(STRATUM) %>% summarise(n_h=n())
trucks_strat$sampleWeight = unique(trucks$TABTRUCKS)
trucks_strat$N_h = round(trucks_strat$n_h * trucks_strat$sampleWeight)
N = sum(trucks_strat$N_h) # 总体单元数
trucks_strat$W_h = trucks_strat$N_h / N # 每一层的层权
```

本小题需要对14种业务类型 (变量`BUSINESS`)，估计每种业务类型中卡车在2002年的总里程数 (变量`MILES_ANNL`)。删去`BUSINESS`中的缺失值，使用剩下的部分进行估计。然后，将所有样本按照变量`BUSINESS`分为14个子总体，每一个子总体都是一个分层抽样样本，按照分层抽样的方法估计每一个子总体中里程数的总体总和和95%置信区间。下面根据抽样权重 $w_{dhj}$ ($d$ 代表子总体，$h$ 代表分层，$j$ 代表样本单元) 构造各估计量的公式。

对于每个子总体，里程数总体总和和总体均值的估计量分别为
$$
\hat{t}_{d,\text{str}} = \sum_{h=1}^H \sum_{j \in \mathcal{S}_{dh}} w_{dhj} \cdot y_j
\ , \ 
\bar{y}_{d,\text{str}} = \dfrac{\hat{t}_{d,\text{str}}}{N_d} \ , \ 
\text{其中 } N_d = \sum_{h=1}^H \sum_{j \in \mathcal{S}_{dh}} w_{dhj}
$$

总体总和的方差估计量为
$$
\hat{V}(\hat{t}_{d,\text{str}}) = \sum_{h=1}^H N_{dh}^2 \dfrac{1-f_{dh}}{n_{dh}} s_{dh}^2
$$

则估计量的标准误为
$$
\mathrm{SE}(\hat{t}_{d,\text{str}}) = \sqrt{\hat{V}(\hat{t}_{d,\text{str}})}
\quad , \quad
\mathrm{SE}(\bar{y}_{d,\text{str}}) = \dfrac{1}{N_d} \mathrm{SE}(\hat{t}_{d,\text{str}})
$$

由此可得每个子总体的总体均值和总体总和的95%置信区间。其中 $N_d=N \cdot n_d/n$ , $N_{dh}=n_{dh} \cdot w_{dhj}$ , 这里 $n,n_d,n_{dh}$ 都是去除缺失值后的值。此外，若出现 $n_{dh}=1$ , 即 $s_{dh}^2$ 无法计算的情况，则用这一子总体中其余分层的样本方差的加权平均（权重为层权）去估计无法计算的 $s_{dh}^2$ .

计算代码和结果如下：

```{r miles_annl, message=FALSE, warning=FALSE}
trucks_bus = trucks[!is.na(trucks$BUSINESS),]
n = dim(trucks_bus)[1]; busNum = 1:14
ybar_str_vec = c(); SE_y_vec = c(); ybar_CI_lower_vec = c(); ybar_CI_upper_vec = c()
t_str_vec = c(); SE_t_vec = c(); t_CI_lower_vec = c(); t_CI_upper_vec = c()

for (num in busNum){
  one_bus_df = trucks_bus[trucks_bus$BUSINESS==num,]
  one_bus_strat = one_bus_df %>% group_by(STRATUM, TABTRUCKS) %>%
    summarise(n_dh=n(), ybar_dh=mean(MILES_ANNL), s2_dh=var(MILES_ANNL))
  one_bus_strat$N_dh = one_bus_strat$n_dh * one_bus_strat$TABTRUCKS
  one_bus_strat$W_dh = one_bus_strat$N_dh / sum(one_bus_strat$N_dh)
  one_bus_strat[is.na(one_bus_strat$s2_dh),"s2_dh"]=sum(
    one_bus_strat$s2_dh*one_bus_strat$W_dh,na.rm=T)

  t_str = sum(one_bus_df$TABTRUCKS*one_bus_df$MILES_ANNL)
  ybar_str = t_str / sum(one_bus_df$TABTRUCKS)
  Vhat_t = sum(
    one_bus_strat$N_dh^2*(1/one_bus_strat$n_dh-1/one_bus_strat$N_dh)*one_bus_strat$s2_dh)
  SE_t = sqrt(Vhat_t)
  SE_ybar = SE_t / sum(one_bus_df$TABTRUCKS)
  t_CI_lower = t_str-qnorm(0.975)*SE_t; t_CI_upper = t_str+qnorm(0.975)*SE_t
  ybar_CI_lower=ybar_str-qnorm(0.975)*SE_ybar;ybar_CI_upper=ybar_str+qnorm(0.975)*SE_ybar
  
  ybar_str_vec = append(ybar_str_vec,round(ybar_str))
  SE_y_vec = append(SE_y_vec,round(SE_ybar))
  ybar_CI_lower_vec = append(ybar_CI_lower_vec,round(ybar_CI_lower))
  ybar_CI_upper_vec = append(ybar_CI_upper_vec,round(ybar_CI_upper))
  t_str_vec = append(t_str_vec,round(t_str))
  SE_t_vec = append(SE_t_vec,round(SE_t))
  t_CI_lower_vec = append(t_CI_lower_vec,round(t_CI_lower))
  t_CI_upper_vec = append(t_CI_upper_vec,round(t_CI_upper))
}

result_bus=data.frame(ybar_str=ybar_str_vec,SE_y=SE_y_vec,
                      y_CI_lb=ybar_CI_lower_vec,y_CI_ub=ybar_CI_upper_vec,
                      t_str=t_str_vec,SE_t=SE_t_vec,
                      t_CI_lb=t_CI_lower_vec,t_CI_ub=t_CI_upper_vec)
result_bus
```


## b. 对于每一种`transmssn`估计`MPG`的总体均值

本小题以4种`transmssn`作为子总体，每一个子总体仍为分层抽样样本，对每一个子总体估计变量`MPG`的总体均值。对于`MPG`中的缺失值，以每一层的样本均值补全；去除`transmssn`中的缺失值。

仍采用 (a) 问中的方法对每一个子总体估计`MPG`的总体均值及其95%置信区间。计算的代码和结果如下：

```{r transmssn, message=FALSE, warning=FALSE}
# MPG中的缺失值以每一层的样本均值补全
trucks$MPG = as.numeric(trucks$MPG)
trucks_strat = merge(trucks_strat, trucks %>% group_by(STRATUM) %>% 
  summarise(mpgMean=mean(MPG,na.rm=T)), by="STRATUM")
for (strat in unique(trucks$STRATUM)){
  trucks[trucks$STRATUM==strat&is.na(trucks$MPG),"MPG"] = 
    trucks_strat[trucks_strat$STRATUM==strat,"mpgMean"]
}

# 对每个子总体计算MPG的样本均值和95%置信区间
trucks_trans = trucks[!is.na(trucks$TRANSMSSN),]; n = dim(trucks_trans)[1]
transNum = 1:4
ybar_str_vec = c(); SE_y_vec = c(); ybar_CI_lower_vec = c(); ybar_CI_upper_vec = c()

for (num in transNum){
  one_trans_df = trucks_trans[trucks_trans$TRANSMSSN==num,]
  one_trans_strat = one_trans_df %>% group_by(STRATUM, TABTRUCKS) %>%
    summarise(n_dh=n(), ybar_dh=mean(MPG), s2_dh=var(MPG))
  one_trans_strat$N_dh = one_trans_strat$n_dh * one_trans_strat$TABTRUCKS
  one_trans_strat$W_dh = one_trans_strat$N_dh / sum(one_trans_strat$N_dh)
  one_trans_strat[is.na(one_trans_strat$s2_dh),"s2_dh"]=sum(
    one_trans_strat$s2_dh*one_trans_strat$W_dh,na.rm=T)

  ybar_str = sum(one_trans_df$TABTRUCKS*one_trans_df$MPG) / sum(one_trans_df$TABTRUCKS)
  Vhat_t = sum(
    one_trans_strat$N_dh^2*
      (1/one_trans_strat$n_dh-1/one_trans_strat$N_dh)*one_trans_strat$s2_dh)
  SE_t = sqrt(Vhat_t)
  SE_ybar = SE_t / sum(one_trans_df$TABTRUCKS)
  ybar_CI_lower=ybar_str-qnorm(0.975)*SE_ybar;ybar_CI_upper=ybar_str+qnorm(0.975)*SE_ybar
  
  ybar_str_vec = append(ybar_str_vec,round(ybar_str,4))
  SE_y_vec = append(SE_y_vec,round(SE_ybar,4))
  ybar_CI_lower_vec = append(ybar_CI_lower_vec,round(ybar_CI_lower,4))
  ybar_CI_upper_vec = append(ybar_CI_upper_vec,round(ybar_CI_upper,4))
}

result_trans=data.frame(ybar_str=ybar_str_vec,SE_y=SE_y_vec,
                        y_CI_lb=ybar_CI_lower_vec,y_CI_ub=ybar_CI_upper_vec)
result_trans
```


## c. 估计`MILES_ANNL`和`MILES_LIFE`之比

采用分层抽样的联合比估计，以 $y$ 记变量`MILES_ANNL`，$x$ 记变量`MILES_LIFE`，则比估计为
$$
\hat{B} = \dfrac{\bar{y}_{\text{str}}}{\bar{x}_{\text{str}}}
$$

估计量的标准误为
$$
\mathrm{SE}(\hat{B}) = \dfrac{1}{\bar{x}_{\text{str}}} \mathrm{SE}(\bar{y}_{rc})
= \dfrac{1}{\bar{x}_{\text{str}}} 
\sqrt{\sum_{h=1}^H \dfrac{W_h^2 (1-f_h)}{n_h}
\left( s_{yh}^2 - 2\hat{B}s_{yxh} + \hat{B}^2 s_{xh}^2 \right)}
$$

其95%置信区间为
$$
\left[\hat{B}-z_{\alpha/2} \mathrm{SE}(\hat{B})
\ , \ \hat{B}+z_{\alpha/2} \mathrm{SE}(\hat{B}) \right]
$$

计算的代码和结果如下：

```{r trucks ratio}
trucks_strat$f_h = trucks_strat$n_h / trucks_strat$N_h
trucks_strat = merge(trucks_strat,
  trucks %>% group_by(STRATUM) %>% 
    summarise(annlMean=mean(MILES_ANNL),lifeMean=mean(MILES_LIFE),s2_yh=var(MILES_ANNL),
              s2_xh=var(MILES_LIFE), s_yxh=cov(MILES_ANNL,MILES_LIFE)), 
  by="STRATUM"
)
ybar_str=sum(trucks_strat$W_h*trucks_strat$annlMean)
xbar_str=sum(trucks_strat$W_h*trucks_strat$lifeMean)
Bhat = ybar_str / xbar_str
Vhat_ybar_rc = sum(trucks_strat$W_h^2 * (1-trucks_strat$f_h) / trucks_strat$n_h * 
                     (trucks_strat$s2_yh-2*Bhat*trucks_strat$s_yxh+trucks_strat$s2_xh))
SE_Bhat = sqrt(Vhat_ybar_rc) / xbar_str
B_CI_lb = Bhat - qnorm(0.975)*SE_Bhat; B_CI_ub = Bhat + qnorm(0.975)*SE_Bhat
```

得 $\hat{B}=0.1244$ , $\mathrm{SE}(\hat{B})=0.00485$ , 95%置信区间为 $[0.1149,0.1339]$ .



# 习题4.24

## 1. $E(\bar{y}_j)$ , $V(\bar{y}_j)$ , j=1,2

因为样本中来自子总体 $\mathcal{U}_j$ 的子样本可视为从该子总体中抽取的一个容量为 $n_j$ 的SRS，且两个子样本相互独立（条件独立），则由SRS的性质知
$$
E(\bar{y}_j) = \bar{y}_{U_j} \ , \ 
V(\bar{y}_j) = \dfrac{1-f_j}{n_j} S_j^2 \ , \ 
j=1,2
$$


## 2. $V(\bar{y}_1-\bar{y}_2)$

由于两个子样本相互独立，有
$$
V(\bar{y}_1-\bar{y}_2) = V(\bar{y}_1) + V(\bar{y}_2)
=\dfrac{1-f_1}{n_1} S_1^2 + \dfrac{1-f_2}{n_2} S_2^2
$$


## 3. 给出 $V(\bar{y}_1-\bar{y}_2)$ 的一个合理估计

给定 $n_j>1$ 时，$s_1^2,s_2^2$ 是 $S_1^2,S_2^2$ 的无偏估计。当 $N_1,N_2$ 已知时，取
$$
\hat{V}(\bar{y}_1-\bar{y}_2) = \dfrac{1-n_1/N_1}{n_1} s_1^2 + \dfrac{1-n_2/N_2}{n_2} s_2^2
$$

当 $N_1,N_2$ 未知时，可用 $N \cdot n_j/n$ 去估计 $N_j$ , $j=1,2$ ，则
$$
\hat{V}(\bar{y}_1-\bar{y}_2) = \dfrac{1-f}{n_1} s_1^2 + \dfrac{1-f}{n_2} s_2^2
$$


## 4. 构造 $\bar{y}_{1U}-\bar{y}_{2U}$ 的95%置信区间

在 $\bar{y}_1-\bar{y}_2$ 渐近正态的假定下，$\bar{y}_{1U}-\bar{y}_{2U}$ 的95%置信区间为
$$
\left[
\bar{y}_1-\bar{y}_2 - z_{\alpha/2} \sqrt{\hat{V}(\bar{y}_1-\bar{y}_2)} \ , \ 
\bar{y}_1-\bar{y}_2 + z_{\alpha/2} \sqrt{\hat{V}(\bar{y}_1-\bar{y}_2)}
\right]
$$


## 5. 第9题中两个子总体均值之差的95%置信区间

当 $N_1,N_2$ 未知时，有

```{r unknown}
agsrs = read.csv("agsrs.csv")
N = 3078; n = 300; f = n/N
acres92_less = agsrs[agsrs$farms92<600, "acres92"]; n1=length(acres92_less)
acres92_more = agsrs[agsrs$farms92>=600, "acres92"]; n2=length(acres92_more)
mean_diff = mean(acres92_more) - mean(acres92_less)
s2_1 = var(acres92_less); s2_2 = var(acres92_more)
Vhat_unknown = (1-f)/n1 * s2_1 + (1-f)/n2 * s2_2
unknown_CI_lb = mean_diff - qnorm(0.975) * sqrt(Vhat_unknown)
unknown_CI_ub = mean_diff + qnorm(0.975) * sqrt(Vhat_unknown)
```

得两子总体均值之差（农场数不少于600 - 农场数少于600）的点估计为 $\bar{y}_2-\bar{y}_1 = 32751.94$ , 标准误为 $\mathrm{SE}(\bar{y}_2-\bar{y}_1) = 36071.69$ , 95%置信区间为 $[-37947.28,103451.16]$ .

当 $N_1=1740,N_2=1338$ 时，有

```{r known}
N1 = 1740; N2 = 1338
Vhat_known = (1-n1/N1)/n1 * s2_1 + (1-n2/N2)/n2 * s2_2
known_CI_lb = mean_diff - qnorm(0.975) * sqrt(Vhat_known)
known_CI_ub = mean_diff + qnorm(0.975) * sqrt(Vhat_known)
```

得两子总体均值之差（农场数不少于600 - 农场数少于600）的点估计为 $\bar{y}_2-\bar{y}_1 = 32751.94$ , 标准误为 $\mathrm{SE}(\bar{y}_2-\bar{y}_1) = 36068.86$ , 95%置信区间为 $[-37941.73,103445.60]$ .



