---
documentclass: ctexart
classoption: a4paper
geometry: "left=2cm,right=2cm,top=2cm,bottom=2cm"
output:
  rticles::ctex:
    number_sections: no
    toc: no
    extra_dependencies: ["fancyhdr", "lastpage"]
---

\pagestyle{fancy}
\fancyhf{}

\chead{习题2.32}
\cfoot{Page \thepage \hspace{1pt} of \pageref{LastPage}}


## 1. 读入数据

因为本题用到的数据仅为棒球选手的ID和salary，所以仅提取数据框中的`player`和`salary`两列，读取的数据保存为变量名`baseball`。

```{r 读入数据, echo=TRUE, message=FALSE, prompt=TRUE, comment=''}
baseball = read.csv('baseball.csv', header=FALSE)
baseball = baseball[,c(3,4)]
colnames(baseball) = c('player', 'salary')
head(baseball)
```


## 2. 抽取样本量为150的SRS

采用以下方法实现SRS，步骤：  
1) 令$\mathcal{S} = \varnothing$, $k=0$;   
2) 由计算机独立地产生随机数$x$, $x \sim U(0,1)$, 由此得到$R$, $R = [Nx] + 1$, 则$R \sim U(1,...,N)$;  
3) if $R \in \mathcal{S}$, then go to 2) else $\mathcal{S} = \mathcal{S} \bigcup\{R\}$, $k = k + 1$;  
4) if $k < n$, then go to 2) else end.

最终的抽样结果以变量`S`保存（`S`中的每个元素表示抽样单元的序号）

```{r SRS, echo=TRUE, prompt=TRUE, comment=''}
set.seed(12345)
S = c(); k = 0 # 初始化变量
n = 150; N = dim(baseball)[1]
while (k < n){
  x = runif(1)
  R = floor(N*x) + 1
  if (! R %in% S){
    S = append(S, R)
    k = k + 1
  }
}
print(S) # 输出抽样结果
```


## 3. 变量`salary`和`logsal`的直方图

```{r histogram, prompt=TRUE, fig.cap="左：salary的直方图；右：logsal的直方图", fig.dim=c(7,3), fig.align='center', dev.args=list(pointsize=8)}
baseball_SRS = baseball[S,] # 用baseball_SRS储存抽样数据
par(mfrow=c(1,2))
salary = baseball_SRS$salary # 得到变量salary
logsal = log(baseball_SRS$salary) # 得到变量logsal
hist(salary) # salary的直方图
hist(logsal) # logsal的直方图
```

由上图可知，`salary`的分布严重右偏，不是正态分布。经过对数变换后，`logsal`的右偏性不及`salary`，但仍有明显的右偏性，也不是正态分布。




