---
documentclass: ctexart
classoption: a4paper
geometry: "left=2cm,right=2cm,top=2cm,bottom=2cm"
output:
  rticles::ctex:
    number_sections: no
    toc: no
---

# 习题2.36

首先，读入数据。

```{r 读入数据, echo=TRUE, message=FALSE, comment=''}
forest = read.csv('forest.csv', header=FALSE)
colnames(forest) = c('elevation', 'Aspect', 'Slope', 'Horiz', 'Vert', 'HorizRoad',
                     'Hillshade_9am', 'Hillshade_Noon', 'Hillshade_3pm', 'HorizFire',
                     'Wilderness1', 'Wilderness2', 'Wilderness3', 'Wilderness4', 'Cover')
```


## 1. 抽取样本容量为2000的SRS

```{r SRS, echo=TRUE, comment=''}
set.seed(0); set.seed(12345)
n = 2000; N = dim(forest)[1]
# 定义函数 get_SRS(n, N) 来从总体中得到一个SRS
get_SRS = function(n, N){
  S = c(); k = 0 # 初始化变量
  while (k < n){
    x = runif(1)
    R = floor(N*x) + 1
    if (! R %in% S){
      S = append(S, R)
      k = k + 1
    }
  }
  return(S)
}
sampleNum = get_SRS(n, N) # 变量SampleNum储存了抽取的SRS的样本编号
sample_forest = forest[sampleNum,]
```


## 2. 估计七类`Cover`的总体比例和95%置信区间

+ 总体比例估计的计算公式为 $$ \hat{p} = \displaystyle \dfrac{1}{n} \sum_{i \in \mathcal{S}} y_i $$
+ 总体比例标准误的计算公式为 $$ \mathrm{SE}(\hat{p}) = \sqrt{\displaystyle \dfrac{1-f}{n - 1} \hat{p} (1 - \hat{p})} $$
+ 总体比例95%置信区间的计算公式为 $$ [\hat{p} - z_{\alpha / 2} \mathrm{SE}(\hat{p}), \hat{p} + z_{\alpha / 2} \mathrm{SE}(\hat{p})] $$

```{r cover, echo=TRUE, comment=''}
# 初始化各变量
cover_typeNum = c(); mean_cover = c(); se_cover = c(); CI_lb_cover = c(); CI_ub_cover = c()
# 对每一类Cover，计算其估计量
for (i in 1:7){
  cover_typeNum_i = sum(sample_forest$Cover == i) # 第i类Cover的数量
  mean_cover_i = cover_typeNum_i / n # 第i类Cover的均值
  se_cover_i = sqrt((1-n/N)/(n-1) * mean_cover_i * (1-mean_cover_i)) # 第i类Cover的标准误
  CI_lb_cover_i = mean_cover_i - qnorm(0.975) * se_cover_i # CI lower bound
  CI_ub_cover_i = mean_cover_i + qnorm(0.975) * se_cover_i # CI upper bound
  
  cover_typeNum = append(cover_typeNum, cover_typeNum_i)
  mean_cover = append(mean_cover, mean_cover_i)
  se_cover = append(se_cover, se_cover_i)
  CI_lb_cover = append(CI_lb_cover, CI_lb_cover_i)
  CI_ub_cover = append(CI_ub_cover, CI_ub_cover_i)
}
# 输出结果
cover_estimate_df = data.frame(Type=1:7, TypeNum=cover_typeNum, p_hat=mean_cover,
                               SE=se_cover, CI_lb=CI_lb_cover, CI_ub=CI_ub_cover)
```

则七类`Cover`的估计量如表1所示：

\begin{center}
表1：七类Cover的估计量
\end{center}

| Cover类型 | Cover样本量 | $\hat{p}$ | $\mathrm{SE}(\hat{p})$ | 95%置信下限 | 95%置信上限 |
| :----: | :----: | :----: | :----: | :----: | :----: |
| 1 | 769 | 0.3845 | 0.0109 | 0.3632 | 0.4058 |
| 2 | 920 | 0.4600 | 0.0111 | 0.4382 | 0.4818 |
| 3 | 143 | 0.0715 | 0.0057 | 0.0602 | 0.0828 |
| 4 | 11 | 0.0055 | 0.0017 | 0.0023 | 0.0087 |
| 5 | 27 | 0.0135 | 0.0026 | 0.0084 | 0.0186 |
| 6 | 58 | 0.0290 | 0.0037 | 0.0217 | 0.0363 |
| 7 | 72 | 0.0360 | 0.0042 | 0.0278 | 0.0442 |


## 3. 估计`elevation`的均值和95%置信区间

+ 样本均值的计算公式为 $$ \bar{y} = \displaystyle \dfrac{1}{n} \sum_{i \in \mathcal{S}} y_i $$
+ 样本均值标准误的计算公式为 $$ \mathrm{SE}(\bar{y}) = \sqrt{\displaystyle \dfrac{1-f}{n} s^2} $$
+ 总体均值95%置信区间的计算公式为 $$ [\bar{y} - z_{\alpha / 2} \mathrm{SE}(\bar{y}), \bar{y} + z_{\alpha / 2} \mathrm{SE}(\bar{y})] $$

```{r elevation, echo=TRUE, comment=''}
mean_elevation = mean(sample_forest$elevation) # elevation的样本平均
s2_elevation = sum((sample_forest$elevation-mean_elevation)^2)/(n-1) # elevation的样本方差
se_elevation = sqrt((1-n/N)/n * s2_elevation) # elevation样本平均的标准误
CI_lb_elevation = mean_elevation - qnorm(0.975) * se_elevation # CI lower bound
CI_ub_elevation = mean_elevation + qnorm(0.975) * se_elevation # CI upper bound
```

则`elevation`均值的估计及其95%置信区间如表2所示：

\begin{center}
表2：elevation的均值估计及95\%置信区间
\end{center}

| elevation样本量 | $\bar{y}$ | $\mathrm{SE}(\bar{y})$ | 95%置信下限 | 95%置信上限 |
| :----: | :----: | :----: | :----: | :----: |
| 2000 | 2958.5895 | 6.2973 | 2946.2470 | 2970.9320 |


## 4. 估算样本量：估计变量`HorizFire`的总体均值

### 4.1 抽取容量为100的试点样本来获得估算样本量所需的总体信息

估算样本量时需要知道`HorizFire`的总体均值和标准差，故通过抽取试点样本来估计总体均值和总体标准差：

```{r HorizFire, echo=TRUE, comment=''}
set.seed(0); set.seed(123)
pilot_sampleNum = get_SRS(100, N) # 试点样本的编号
pilot_sample = forest[pilot_sampleNum,] # 容量为100的试点样本
mean_HorizFire = mean(pilot_sample$HorizFire) # HorizFire的样本均值
s2_HorizFire = sum((pilot_sample$HorizFire-mean_HorizFire)^2)/(100-1) # HorizFire的样本方差
s_HorizFire = sqrt(s2_HorizFire) # HorizFire的样本标准差
```

由上述计算可知，`HorizFire`的总体均值估计值为1960.18，总体标准差估计值为1294.2220。

### 4.2 估算`HorizFire`所需的样本量

要求以98%的置信水平保证估计的最大相对误差不超过5%，则

+ 忽略fpc时，所需的样本容量为 $$ n_0 = \dfrac{z_{\alpha / 2}^2}{r^2} \left (\dfrac{S}{\bar{y}_u} \right )^2 $$
+ 考虑fpc时，所需的样本容量为 $$ n = \dfrac{n_0}{1 + \dfrac{n_0}{N}} $$

```{r HorizFire sample size, echo=TRUE, comment=''}
r = 0.05; alpha = 0.02
n0 = (qnorm(1-alpha/2) / r)^2 * (s_HorizFire / mean_HorizFire)^2 # 忽略fpc时的样本容量
```

由上述计算得 $n_0 = 943.7 \approx 944$，则 $n_0 \ll N$，故所需的样本容量为944。


## 5. 估计`CoverType`的总体比例

要求以96%的置信水平保证估计的最大相对误差不超过10%，则

+ 忽略fpc时，所需的样本容量为 $$ n_0 = \dfrac{z_{\alpha / 2}^2}{r^2 p} (1-p) $$
+ 考虑fpc时，所需的样本容量为 $$ n = \dfrac{n_0}{1 + \dfrac{n_0}{N}} $$ 

可知，$n_0$ 为 $p$ 的函数，且关于 $p$ 单调递减。则对于估算 CoverType=1、CoverType>3 的两类格子的总体比例，分别取 $p=30\%$ , $p=5\%$，可达到 $n_0$ 的上界。

```{r CoverType, echo=TRUE, comment=''}
r_cover = 0.1; alpha_cover = 0.04
p_cover1 = 0.3; p_cover3 = 0.05
# 估算CoverType=1的总体比例所需的样本量
n0_cover1 = (qnorm(1-alpha_cover/2)/r_cover)^2 / p_cover1 * (1-p_cover1)
# 估算CoverType>3的总体比例所需的样本量
n0_cover3 = (qnorm(1-alpha_cover/2)/r_cover)^2 / p_cover3 * (1-p_cover3)
```

由上述计算得，忽略fpc时，

+ 对于估算 CoverType=1 的总体比例，所需的样本容量为 $n_0 = 984$ ;
+ 对于估算 CoverType>3 的总体比例，所需的样本容量为 $n_0 = 8014$ .

为了同时满足估计精度，取样本容量为8014。


