---
documentclass: ctexart
classoption: a4paper
geometry: "left=2cm,right=2cm,top=2cm,bottom=2cm"
output:
  rticles::ctex:
    number_sections: no
    toc: no
---


# 习题3.35


## e. 最优配置是否值得考虑

读入第五周作业中抽取的分层样本数据（按比例配置），并计算每一层中变量`logsal`和`pitcher`的样本标准差，代码如下：

```{r sample std, message=FALSE, warning=FALSE, echo=TRUE, comment=''}
library(dplyr)
baseball = read.csv('baseball.csv', header=FALSE)
baseball_team = data.frame(team=baseball[[1]])
baseball_prop = read.csv('baseball_StS.csv')

by_team_raw = group_by(baseball_team, team)
by_team_sample = group_by(baseball_prop, team)
stats_baseball = by_team_raw %>% summarise(N_h=n())
stats_baseball$W_h = stats_baseball$N_h / sum(stats_baseball$N_h)

# logsal和pitcher的层内样本标准差
sd_df = by_team_sample %>%
  summarise(s_h_logsal=sd(logsal), s_h_pitcher=sd(pitcher))
stats_baseball = merge(stats_baseball, sd_df, by='team')
```

将比例配置和最优配置的估计量方差进行比较，有公式 $$ V_\text{prop}(\bar{y}_{str}) - V_\text{Neyman}(\bar{y}_{str}) = \dfrac{1}{n} \left [ \sum_{h=1}^H W_h S_h^2 - \left ( \sum_{h=1}^H W_h S_h \right )^2 \right ] $$

分别对变量`logsal`和`pitcher`采用上述公式计算两种配置方法的方差之差，代码如下：

```{r variance diff, echo=TRUE, comment=''}
attach(stats_baseball)
n = dim(baseball_prop)[1]
logsal_Vdiff = (sum(W_h*s_h_logsal^2) - (sum(W_h*s_h_logsal))^2) / n # logsal
pitcher_Vdiff = (sum(W_h*s_h_pitcher^2) - (sum(W_h*s_h_pitcher))^2) / n # pitcher
detach(stats_baseball)
```

计算结果如表1所示。由此可见，比例配置和Neyman配置的方差之差非常有限，所以没有必要采用Neyman配置，直接使用比例配置即可。

\begin{center}
表1：logsal和pitcher两种配置方法的方差之差
\end{center}

| 变量名 | $V_\text{prop}(\bar{y}_{str}) - V_\text{Neyman}(\bar{y}_{str})$ |
| :----: | :----: |
| logsal | $6.768 \times 10^{-4}$ |
| pitcher | $6.806 \times 10^{-5}$ |


## f. 对样本采用最优配置

每一层的抽样成本相等，则最优配置的样本量计算公式为 $\dfrac{n_h}{n} = \dfrac{W_h S_h}{\sum_{l=1}^H W_l S_l}$ ;

分别对估算变量`logsal`和`pitcher`均值计算其最优配置的各层样本量，代码和结果如下：

```{r Neyman, echo=TRUE, comment=''}
stats_baseball$logsal_WS = stats_baseball$W_h * stats_baseball$s_h_logsal
stats_baseball$pitcher_WS = stats_baseball$W_h * stats_baseball$s_h_pitcher
stats_baseball$logsal_n_h = n * stats_baseball$logsal_WS / sum(stats_baseball$logsal_WS)
stats_baseball$pitcher_n_h = n * stats_baseball$pitcher_WS / sum(stats_baseball$pitcher_WS)
print(data.frame(team=stats_baseball$team, logsal_n_h=round(stats_baseball$logsal_n_h),
                 pitcher_n_h=round(stats_baseball$pitcher_n_h)))
```

所以，变量`logsal`和`pitcher`的最优配置都和比例配置较为接近（比例配置每层的样本容量为5）。



