---
documentclass: ctexart
classoption: a4paper
geometry: "left=2cm,right=2cm,top=2cm,bottom=2cm"
output:
  rticles::ctex:
    latex_engine: pdflatex
    number_sections: no
    toc: no
---


# 习题6.6

## a. b. 样本容量为1的不等概率抽样、等概率抽样

以县为单位对2000年人口总体进行放回的PPS抽样，选择概率 $\psi_i=M_i/M_0$ ，抽样的样本容量 $n=1$ ，则有
$$
\hat{t}_{\psi} = \frac1n \sum_{i \in \mathcal{R}} \dfrac{t_i}{\psi_i} = \dfrac{t_i}{\psi_i} \ ,\ 
V(\hat{t}_{\psi}) = \frac1n \sum_{i=1}^N \psi_i \left(\dfrac{t_i}{\psi_i} - t \right)^2
= \sum_{i=1}^N \psi_i \left(\dfrac{t_i}{\psi_i} - t \right)^2
$$

以县为单位对2000年人口总体进行放回的等概率抽样，即简单随机抽样SRS，选择概率为 $1/N=1/13$ ，抽样的样本容量 $n=1$ ，则有
$$
\hat{t}_{\text{SRS}} = \dfrac{t_i}{1/N} = N t_i \ ,\ 
V(\hat{t}_{\text{SRS}}) = \frac1n \sum_{i=1}^N \frac1N \left(\dfrac{t_i}{1/N} - t \right)^2
= \sum_{i=1}^N \frac1N \left(\dfrac{t_i}{1/N} - t \right)^2
$$

各统计量的计算代码和结果如下所示：

```{r azcounties, message=FALSE, warning=FALSE}
library(knitr); library(kableExtra)
azcounties = read.csv('azcounties.csv'); N = 13
azcounties$psi_i = azcounties$population / sum(azcounties$population)
azcounties$t_psi = azcounties$housing / azcounties$psi_i
azcounties$t_SRS = N * azcounties$housing
M0 = sum(azcounties$population); t = sum(azcounties$housing)

attach(azcounties)
V_t_psi = sum(psi_i * (housing/psi_i - t)^2)
V_t_SRS = sum(1/N * (N * housing - t)^2)
detach(azcounties)

res_print = azcounties
colnames(res_print) = c('$i$','County','$M_i$','$t_i$','$\\psi_i$',
                        '$\\hat{t}_{\\psi}$','$\\hat{t}_{\\text{SRS}}$')
res_print %>% kable(format='latex', digits=4, escape=F, booktabs=T,
                    caption='不等概率抽样、等概率抽样的统计量') %>%
  kable_styling(latex_options='HOLD_position')
```

计算得 $M_0=1214737$ , $t=572221$ , $V(\hat{t}_{\psi})=4789282131$ , $V(\hat{t}_{\text{SRS}})=130534375140$ , 则有 $V(\hat{t}_{\psi})<V(\hat{t}_{\text{SRS}})$ , 即不等概率抽样比等概率抽样（这里是简单随机抽样）更有效。


## c. 样本容量为3的有放回PPS抽样

采用Lahiri方法抽取样本容量为3的有放回PPS抽样，具体步骤为：记 $M^*=\max\{M_1,\dots,M_N\}$ . 先从 1~$N$ 中等概率地抽取随机数 $i$ , 再从 1~$M^*$ 中等概率地产生随机数 $m$ . 若 $m \le M_i$ , 则单元 $i$ 被抽中；否则重抽 $(i,m)$ .

抽样的代码和结果如下：

```{r azcounties sampling, results='hold'}
M_star = max(azcounties$population); n = 3; sampleNum = c()
set.seed(12345)
while (length(sampleNum) < n){
  i = sample(1:N, 1); m = sample(1:M_star, 1)
  if (m <= azcounties$population[i]){
    sampleNum = append(sampleNum, i)
  }
}
print(paste('抽中的样本单元为', paste0(sampleNum,collapse=',')), quote=F)

azcounties_sample = azcounties[sampleNum,]
attach(azcounties_sample)
that_psi = mean(housing/psi_i)
Vhat_t_psi = 1/(n*(n-1)) * sum((housing/psi_i - that_psi)^2)
detach(azcounties_sample)
```

根据表1计算得
$$
\hat{t}_{\psi} = \frac1n \sum_{i \in \mathcal{R}} \dfrac{t_i}{\psi_i} = 577976 \ ,\ 
\hat{V}(\hat{t}_{\psi}) = \frac1n \frac1{n-1} \sum_{i \in \mathcal{R}} \left( \frac{t_i}{\psi_i} - \hat{t}_{\psi}^2 \right) = 616326369
$$



# 习题6.8

## 1. 估计总论文发表数及标准误

根据样本数据中的 $y_{ij}$ 计算 $\hat{t}_{ij}$ , 有
$$
\hat{t}_{ij} = \dfrac{M_i}{m_i} \sum_{j \in \mathcal{S}_i} y_{ij}
$$

然后用不等概率二阶抽样（抽取PSU时为PPS）的方法计算总论文发表数的估计量及标准误，代码和结果如下：

```{r publication}
publication = read.csv('publication.csv'); n = 10
publication$t_ij = publication$sum_y / publication$m_i * publication$M_i
attach(publication)
that_psi = mean(t_ij/psi_i)
Vhat_t_psi = 1/(n*(n-1)) * sum((t_ij/psi_i - that_psi)^2)
SE_t_psi = sqrt(Vhat_t_psi)
```

计算得
$$
\hat{t}_{\psi} = \frac1n \sum_{i=1}^n \sum_{j=1}^{Q_i} \dfrac{\hat{t}_{ij}}{\psi_i} = 1372
$$
$$
\hat{V}(\hat{t}_{\psi}) = \frac1{n(n-1)} \sum_{i=1}^N \sum_{j=1}^{Q_i} \left( \frac{\hat{t}_{ij}}{\psi_i} - \hat{t}_{\psi} \right)^2 = 139113.66 \ ,\ 
\text{SE}(\hat{t}_{\psi}) = \sqrt{\hat{V}(\hat{t}_{\psi})} = 372.98
$$


## 2. 补充：估计人均发表论文数及95%置信区间

由下面的代码

```{r publication mean}
Mhat0 = 1/n * sum(M_i/psi_i)
yhat_psi = that_psi / Mhat0
Vhat_y_psi = 1/(Mhat0^2*n*(n-1)) * sum((t_ij/psi_i - yhat_psi * M_i/psi_i)^2)
SE_y_psi = sqrt(Vhat_y_psi)
y_CI_lb = yhat_psi - qnorm(0.975)*SE_y_psi; y_CI_ub = yhat_psi + qnorm(0.975)*SE_y_psi
detach(publication)
```

计算得
$$
\hat{M}_{0 \psi} = \frac1n \sum_{i \in \mathcal{R}} \frac{M_i}{\psi_i} = 807 \ ,\ 
\hat{\bar{y}}_{\psi} = \frac{\hat{t}_{\psi}}{\hat{M}_{0 \psi}} = 1.70
$$
$$
\hat{V}(\hat{\bar{y}}_{\psi}) = \frac{1}{\hat{M}_{0 \psi}^2 n(n-1)} \sum_{i=1}^N \sum_{j=1}^{Q_i} \left( \frac{\hat{t}_{ij}}{\psi_i} - \hat{\bar{y}}_{\psi} \frac{M_i}{\psi_i} \right)^2 = 0.214 \ ,\ 
\text{SE}(\hat{\bar{y}}_{\psi}) = \sqrt{\hat{V}(\hat{\bar{y}}_{\psi})} = 0.462
$$

则人均发表论文数的95%置信区间为
$$
\left[ 
  \hat{\bar{y}}_{\psi} - z_{\alpha/2} \text{SE}(\hat{\bar{y}}_{\psi}) \ ,\ 
  \hat{\bar{y}}_{\psi} + z_{\alpha/2} \text{SE}(\hat{\bar{y}}_{\psi})
\right]
= [0.794 \ ,\ 2.606]
$$



# 习题6.12

## a. 农场总数与选择概率的散点图

采用PPS抽样（依据为1992年人口数），则选择概率 $\psi_i=M_i/M_0$ . 图1为农场总数与选择概率的散点图：

```{r statepop scatterplot, message=FALSE, warning=FALSE, fig.dim=c(4,3), fig.align='center', fig.cap='农场总数与选择概率的散点图', dev.args=list(pointsize=8)}
library(latex2exp)
statepop = read.csv('statepop.csv'); M0 = 255077536
statepop$psi_i = statepop$popn / M0
plot(statepop$psi_i, statepop$numfarm, pch=20,
     xlab=TeX('Probabilities of Selection $\\psi_i$'), ylab='Number of Farms')
```

由图1可知，农场总数与选择概率之间没有明显的正比例关系，所以采用不等概率抽样的估计方法不能很好地提高估计精度。


## b. 估计农场总数及标准误

由下面的代码：

```{r statepop unequal prob}
n = 100
t_i = statepop$numfarm; psi_i = statepop$psi_i
that_psi = mean(t_i/psi_i)
Vhat_t_psi = 1/(n*(n-1)) * sum((t_i/psi_i - that_psi)^2)
SE_t_psi = sqrt(Vhat_t_psi)
```

计算得
$$
\hat{t}_{\psi} = \frac1n \sum_{i \in \mathcal{R}} \dfrac{t_i}{\psi_i} = 1896300
$$
$$
\hat{V}(\hat{t}_{\psi}) = \frac1n \frac1{n-1} \sum_{i \in \mathcal{R}} \left( \frac{t_i}{\psi_i} - \hat{t}_{\psi}^2 \right) = 134999300087 \ ,\ 
\text{SE}(\hat{t}_{\psi}) = \sqrt{\hat{V}(\hat{t}_{\psi})} = 367423
$$


## 补充：用SRSWR的方法估计农场总数及标准误

根据所查阅资料，美国约有3000个县，取 $N=3000$ , 采用SRSWR的方法估计农场总数及标准误，则每个样本的选择概率 $\psi_i \equiv \psi = 1/N = 1/3000$ . 由以下代码

```{r}
psi = 1/3000
that_SRSWR = mean(t_i) / psi
Vhat_t_SRSWR = 1/(n*(n-1)) * sum((t_i/psi - that_SRSWR)^2)
SE_t_SRSWR = sqrt(Vhat_t_SRSWR)
```

计算得
$$
\hat{t}_{\text{SRSWR}} = \frac1{n\psi} \sum_{i \in \mathcal{R}} t_i = 2422800
$$
$$
\hat{V}(\hat{t}_{\text{SRSWR}}) = \frac1n \frac1{n-1} \sum_{i \in \mathcal{R}} \left( \frac{t_i}{\psi} - \hat{t}_{\text{SRSWR}}^2 \right) = 46448265455 \ ,\ 
\text{SE}(\hat{t}_{\text{SRSWR}}) = \sqrt{\hat{V}(\hat{t}_{\text{SRSWR}})} = 215519
$$

则SRSWR对总体总和的估计量比HH估计量偏高，而标准误偏小。这样的原因是，由图1可知，大部分县的农场总数与PPS中的选择概率都较小，而SRSWR夸大了农场总数小的县在估计总体总和时的作用，使得总体总和的估计偏高。并且SRSWR中相同的选择概率使得方差估计公式中的 $t_i/\psi$ 更加集中，这减小了标准误。

SRSWR仅仅是不等概率抽样的一个特例（这个特例中选择概率都相同），在各层的差异较大时，将样本视为SRSWR会造成对各层差异的忽略，导致SRSWR估计量偏离真实值，所以各层差异较大时不应将SRSWR与不等概率抽样的方法混用。在各层差异较小时，为方便处理，可能可以将有放回的不等概率抽样视为SRSWR。



